# 应收预收合并问题

提问人：赵赵 0985 时间：2010-12-16 18:06:26
同一客户不同项目，有的项目是应收账款，有的项目是预收账款，在报表中是否需要对冲处理？ 答案一：需要对冲，在报表中应收预收是按客户进行反映的，不管会计怎样核算，在对外报表中，同一类交易事项应该按单一客户进行对冲合并反映。当然，不同的交易事项产生的款项是不能对冲的，如，对同一客户采购形成的应付款项。 答案二：不需要对冲，报表反映的是企业真实的应收预收情况，会计核算也是为了更精确地核算而进行了不同项目上的划分，退一步讲，应收账款按合同项目核算比按客户核算更合理时，就不应该对冲，对冲后的报表结果反而不能真实反映企业的应收预收情况。 各位大家，您的意见呢?

回答人：chenyiwei
这个问题在本版面已经讨论过多次。关键是：是否符合《合同法》第 99 、 100 条规定的抵销结算的条件，并且履行了规定的程序。否则在报表上不应抵销后以净额列报。